臺灣苗栗地方法院刑事判決
111年度交易字第225號
公  訴  人  臺灣苗栗地方檢察署檢察官
被      告  連政華



指定辯護人  本院公設辯護人蔡文亮
上列被告因公共危險案件，經檢察官提起公訴（111年度偵字第5
204號），被告於本院準備程序中，就被訴之事實為有罪之陳述
，經本院告知簡式審判程序意旨，並聽取當事人之意見後，裁定
改依簡式審判程序審理，再經檢察官聲請改依協商程序而為判決
，判決如下：
    主  文
連政華駕駛動力交通工具而吐氣所含酒精濃度達每公升零點二五
毫克以上，累犯，處有期徒刑柒月。
    事實及理由
一、犯罪事實：連政華於民國111年5月31日19時50分許，在苗栗
    縣○○市○○街0號4樓之1居處內飲用酒類後，其吐氣所含酒精濃
    度已達每公升0.25毫克以上，仍於同日21時許，騎乘車牌號
    碼000-000號普通重型機車上路。嗣於同日21時39分許，行經
    苗栗縣○○市○○路00號前為警攔查，並對其施以酒精濃度測試，
    而於同日21時45分許，測得其吐氣所含酒精濃度達每公升0.50
    毫克。
二、證據：除補充「被告連政華於本院審理中之自白」作為證據
    外，餘均引用起訴書之記載（如附件）。
三、應適用之法條：刑事訴訟法第273條之1第1項、第455條之2 
    第1項、第455條之4第2項、第455條之8、第454條第2項，刑
    法第185條之3第1項第1款、第47條第1項、第41條第1項前段
    ，刑法施行法第1條之1第1項。
四、附記事項：
　　被告前於108年間，因公共危險案件，經本院以108年度交易
    字第40號判決判處有期徒刑6月確定，於109年1月23日執行
    完畢等情，有臺灣高等法院被告前案紀錄表1份在卷可參，
    被告於有期徒刑之執行完畢後，5年以內故意再犯有期徒刑
    以上之罪，為累犯，本院參酌司法院釋字第775號解釋文意
    旨，考量本案與前案罪責類似，及檢察官與被告協商之結果
    ，爰依法第47條第1項規定，加重其刑。　　
五、本判決除有刑事訴訟法第455條之4第1項第1款、第2款、第4
     款、第6款、第7款所定情形之一，或違反同條第2項規定者
    外，不得上訴。如有前述例外得上訴之情形，又不服本件判
    決，得自判決送達後20日內，向本院提出上訴書狀併附理由
    ，上訴於第二審法院。
本案經檢察官徐一修提起公訴，檢察官楊岳都到庭執行職務。
中　　華　　民　　國　　111 　年　　9 　　月　　15　　日
                  刑事第三庭  法  官  郭世顏
以上正本證明與原本無異。
本判決除有刑事訴訟法第455條之4第1項第1款、第2款、第4 款
、第6款、第7款所定情形之一，或違反同條第2項規定者外，不
得上訴。如有前述例外得上訴之情形，又不服本件判決，得自判
決送達後20日內，向本院提出上訴書狀併附理由，上訴於第二審
法院。
                              書記官  呂  彧
中　　華　　民　　國　　111 　年　　9 　　月　　15　　日

附錄本案論罪科刑法條：
中華民國刑法第185條之3
駕駛動力交通工具而有下列情形之一者，處3年以下有期徒刑，
得併科30萬元以下罰金：
一、吐氣所含酒精濃度達每公升零點二五毫克或血液中酒精濃度
    達百分之零點零五以上。
二、有前款以外之其他情事足認服用酒類或其他相類之物，致不
    能安全駕駛。
三、服用毒品、麻醉藥品或其他相類之物，致不能安全駕駛。
因而致人於死者，處3年以上10年以下有期徒刑，得併科2百萬元
以下罰金；致重傷者，處1年以上7年以下有期徒刑，得併科1百
萬元以下罰金。
曾犯本條或陸海空軍刑法第54條之罪，經有罪判決確定或經緩起
訴處分確定，於十年內再犯第1項之罪因而致人於死者，處無期
徒刑或5年以上有期徒刑，得併科3百萬元以下罰金；致重傷者，
處3年以上10年以下有期徒刑，得併科2百萬元以下罰金。

附件：
臺灣苗栗地方檢察署檢察官起訴書
                                     111年度偵字第5204號
　　被　　　告　連政華
上列被告因公共危險案件，已經偵查終結，認應提起公訴，茲將
犯罪事實及證據並所犯法條分敘如下：
　　　　犯罪事實
一、連政華前因公共危險案件，經臺灣苗栗地方法院以108年度交易
    字第40號判決判處有期徒刑6月確定，並於民國109年1月23
    日執行完畢出監。詎仍不知悔改，於111年5月31日19時50分許
    ，在苗栗縣○○市○○街0號4樓之1居處內飲用酒類後，明知吐氣
    所含酒精濃度達每公升0.25毫克以上者，不得駕駛動力交通工具
    ，仍於同日21時許，騎乘車牌號碼000-000號普通重型機車上路
    。嗣於同日21時39分許，行經苗栗縣○○市○○路00號前為警攔
    查，並對其施以酒精濃度測試，而於同日21時45分許，測得其
    吐氣所含酒精濃度達每公升0.50毫克。
二、案經苗栗縣警察局苗栗分局報告偵辦。
　　　　證據並所犯法條
一、上揭犯罪事實，業據被告連政華在警詢及本署偵查中坦承不
    諱，並有酒精測定紀錄表、財團法人工業技術研究院呼氣酒精
    測試器檢定合格證書、苗栗縣警察局舉發違反道路交通管理事
    件通知單、駕籍詳細資料報表、車籍詳細資料報表等在卷可
    稽，被告犯嫌應堪認定。
三、核被告所為，係犯刑法第185條之3第1項第1款之公共危險罪
    嫌。另被告前有如犯罪事實欄所載之犯罪科刑及執行情形，有
    本署刑案資料查註紀錄表及臺灣苗栗地方法院108年度交易字
    第40號判決書在卷可參，其於有期徒刑執行完畢後，5年以內故
    意再犯本件有期徒刑以上之罪，為累犯，請依刑法第47條第1
    項之規定加重其刑。
三、依刑事訴訟法第251條第1項提起公訴。
　　此　致
臺灣苗栗地方法院
中　　華　　民　　國　 111　　年　　6 　　月　　24　　日
　　　　　　　　　　　　　　　檢察官  徐  一  修